臺灣新北地方法院刑事判決
111年度審易字第645號
公  訴  人  臺灣新北地方檢察署檢察官
被      告  賴柏翰



            陳昱安


上列被告等因妨害名譽案件，經檢察官提起公訴（110年度偵字
第34020號），被告等於本院準備程序中就被訴事實為有罪之陳
述，經告知簡式審判程序之旨，並聽取當事人之意見後，經本院
裁定行簡式審判程序，判決如下：
    主  文
甲○○犯公然侮辱罪，處罰金新臺幣玖仟元，如易服勞役，以新臺
幣壹仟元折算壹日。
乙○○犯公然侮辱罪，處罰金新臺幣叁仟元，如易服勞役，以新
臺幣壹仟元折算壹日。
    事  實
一、甲○○及乙○○為朋友關係。緣甲○○之妻與丙○○（社群軟體臉書
    暱稱「姚米米」、Serena Liao）有買賣交易糾紛，甲○○竟
    基於公然侮辱之犯意，於如附表編號1至5所示之時間，在新
    北市○○區○○路0段00號10樓居處，利用網際網路連線上網至
    臉書，在不特定人或多數人得以共見共聞之如附表編號1至5
    所示之臉書個人網頁，接續發表如附表編號1至5所示之留言
    內容；乙○○亦基於公然侮辱之犯意，於如附表編號6所示之
    時間，在不詳地點利用網際網路連線上網至臉書，在不特定
    人或多數人得以共見共聞之如附表編號6所示之臉書個人網
    頁(臉書暱稱「陳靜靜」)，發表如附表編號6所示之留言內
    容，且上開如附表編號1至6所示之留言內容，均足以貶損丙○○之人格及社會評價。嗣丙○○瀏覽上開頁面，始悉上情。
二、案經丙○○訴由臺中市政府警察局第六分局報告臺灣新北地
    方檢察署檢察官偵查起訴。
    理  由
一、查本案被告甲○○及乙○○所犯均係死刑、無期徒刑、最輕本刑
    為3年以上有期徒刑以外之罪，其等於準備程序中就前揭被
    訴事實為有罪之陳述，經本院告知簡式審判程序之旨，並聽
    取公訴人、被告2人之意見後，經裁定進行簡式審判程序審
    理，則本案證據之調查，依刑事訴訟法第273條之2規定，自
    不受同法第159條第1項、第161條之2、第161條之3、第163
    條之1及第164條至第170條規定之限制，合先敘明。
二、前揭犯罪事實，業據被告2人於本院準備程序及審理時均坦
    承不諱，核與證人即丙○○於警詢時證述之情節相符（見偵字
    卷第7至11頁），並有甲○○之臉書截圖、「陳靜靜」之臉書
    截圖、甲○○之妻與「姚米米」之臉書訊息紀錄等件附卷可稽
    （見偵字卷第15至21頁、第22至23頁、第25至38頁），足認
    被告2人前揭任意性自白與事實相符，堪以採信。本案事證
    明確，被告2人犯行洵堪認定，應依法論科。
三、論罪科刑：
(一)罪名：
　　核被告2人所為，均係犯刑法第309條第1項之公然侮辱罪。
(二)罪數：
　　被告甲○○雖以如附表編號1至5所示之留言內容侮辱告訴人，
    惟係基於同一犯罪目的，於密接之時間內接續所為，侵害同
    一個人法益，各行為間之獨立性薄弱，難以強行分離，應認
    屬自然行為之數舉動，而合為包括之一行為予以評價，而應
    僅論以接續犯之一罪。
(三)量刑：　　
　　爰審酌被告2人均為智識正常之成年人，應知在現代網際網
    路具有資訊快速傳播之特性，對於網路上之留言，應本諸理
    性、和平之態度使用，卻於公開網頁中張貼如附表所示之文
    字，辱罵告訴人，貶損告訴人之人格、名譽及社會評價，欠
    缺尊重他人名譽之法治觀念，兼衡其等係因與告訴人間之買
    賣交易糾紛，始為上開犯行之犯罪動機、被告甲○○為專科肄
    業、被告乙○○為大學肄業之智識程度（見本院之被告戶籍資
    料查詢結果）、被告2人之家庭經濟狀況（見本院簡式審判
    筆錄第6頁），及被告2人犯後均尚知坦承犯行，但未能與告
    訴人達成和解、獲取諒解等一切情狀，分別量處如主文所示
    之刑，並均諭知易服勞役之折算標準。
據上論斷，應依刑事訴訟法第273條之1第1項、第299條第1項前
段，刑法第309條第1項、第42條第3項，刑法施行法第1條之1第1
項，判決如主文。
本案經檢察官魏子凱提起公訴，檢察官高智美到庭執行職務。　
中　　華　　民　　國　　111 　年　　6 　　月　　8 　　日
                  刑事第二十五庭  法  官  白光華
以上正本證明與原本無異。
如不服本判決，應於判決送達後20日內敘明上訴理由，向本院提
出上訴狀 (應附繕本) ，上訴於臺灣高等法院。其未敘述上訴理
由者，應於上訴期間屆滿後20日內向本院補提理由書「切勿逕送
上級法院」。
                                  書記官  楊貽婷
中　　華　　民　　國　　111 　年　　6 　　月　　8 　　日
附錄本案論罪科刑法條：
中華民國刑法第309條:
公然侮辱人者，處拘役或 9 千元以下罰金。
以強暴犯前項之罪者，處 1 年以下有期徒刑、拘役或 1 萬 5千
元以下罰金。

附表：
編號 發表人 發表網頁 發表時間 發表內容 1 甲○○ 甲○○臉書個人網頁 110年6月5日21時5分 原本要跟我玩的小白痴…真心覺得精神有問題 2   110年6月7日8時43分 無良賣家！吵歸吵，是妳在回覆的留言扯到我小孩，你覺得我會讓你輕易離開嗎？妳說妳原本就很紅，但我覺得要紅做一次！三番兩次檢舉我的貼文，你是心虛了嗎？你真的是我這輩子看過最不要臉的女性。 3   110年6月7日9時3分 我就看妳這個醜八怪能檢舉我幾篇？ 4   110年6月7日9時11分 難到要我講難聽話嗎？怎麼這麼賤呢？？？我沒罵妳喔……我只是問問 5   110年6月7日10時31分 威廉妹再來啊 在檢舉啊！小婊　啊靠北打錯是錶 6 乙○○ 陳靜靜臉書個人網頁 110年6月6日11時6分 垃圾人 （並轉貼編號2之貼文）